臺灣高等法院刑事判決               100年度上易字第2204號
上  訴  人
即  被  告  羅子良
上列上訴人因竊盜案件，不服臺灣桃園地方法院100 年度審易字
第1110號，中華民國100年7月28日第一審判決（起訴案號：臺灣
桃園地方法院檢察署100 年度偵字第5880號），提起上訴，本院
判決如下：
    主  文
上訴駁回。
    理  由
一、按刑事訴訟法第350條、第361條、第362條、第367條規定，
    不服地方法院之第一審判決而上訴者，須提出上訴書狀，並
    應敘述具體理由，為上訴必備之程式；其所提出之書狀未敘
    述上訴理由，或僅曾以言詞陳述上訴理由者，均應於上訴期
    間屆滿後20日內補提理由書於第一審法院；第一審法院經形
    式審查，認逾期未補提上訴理由者，應定期間先命補正；逾
    期未補正者，為上訴不合法律上之程式，應以裁定駁回；倘
    已提出上訴理由，但所提非屬具體理由者，則由第二審法院
    以上訴不合法律上之程式，判決駁回；而所謂具體理由，必
    係依據卷內既有訴訟資料或提出新事證，指摘或表明第一審
    判決有何採證認事、用法或量刑等足以影響判決本旨之不當
    或違法，而構成應予撤銷之具體事由，始克當之（例如：依
    憑證據法則具體指出所採證據何以不具證據能力，或依憑卷
    證資料，明確指出所為證據證明力之判斷如何違背經驗、論
    理法則）；倘僅泛言原判決認定事實錯誤、違背法令、量刑
    失之過重或輕縱，而未依上揭意旨指出具體事由，或形式上
    雖已指出具體事由，然該事由縱使屬實，亦不足以認為原判
    決有何不當或違法者（例如：對不具有調查必要性之證據，
    法院未依聲請調查亦未說明理由，或援用證據不當，但除去
    該證據仍應為同一事實之認定），皆難謂係具體理由，俾與
    第二審上訴制度旨在請求第二審法院撤銷、變更第一審不當
    或違法之判決，以實現個案救濟之立法目的相契合，並節制
    濫行上訴（最高法院97年度臺上字第892號判決意旨參照）
    。次依刑事訴訟法第367條之文義及立法意旨，僅於「上訴
    書狀未敘述上訴理由」之情形，為保障上訴人之權益，始有
    補正之問題，至有無敘述理由，第一審法院僅作形式上之審
    查，如上訴書狀形式上已敘述不服原判決之意旨者，即與未
    敘述上訴理由之情形有別，無庸再命補正；至於其理由是否
    具體，則屬第二審法院審查之範圍，亦不在命補正之列，亦
    即上訴書狀已記載理由，並有具體之敘述時，其上訴既屬合
    法，第二審法院固應就其理由之是否可取，為實體之審理及
    判斷；如認其上訴書狀雖記載理由，但並未具體敘述時，則
    無須再命補正，可逕認其上訴不合法，以判決駁回之（最高
    法院97年度臺上字第3889號刑事判決意旨參照）。
二、本案經原審審理後，認為：
  (一)上訴人前於民國（下同）93年因竊盜案件，經臺灣桃園地方
    法院以93年度易字第1103號判處有期徒刑7月確定，並於94
    年10月13日徒刑期滿執行完畢；次於95年間，因妨害風化案
    件，經同院以95年度訴字第1490號判處有期徒刑4月確定，
    於95年12月13日易科罰金執行完畢。詎仍不知悔改，意圖為
    自己不法之所有，基於竊盜之犯意，於99年9月28日下午4時
    30許，以其所有客觀上足以對人之生命、身體、安全構成威
    脅可作為兇器使用之不詳利器（未扣案），平整割裂告訴人
    廖運朗位在桃園縣觀音鄉三和村9鄰三座屋10號住處1樓後臥
    室2窗戶紗網後，自該屬於安全設備之窗戶踰越侵入屋內，
    竊取現金新臺幣（下同）7,200元、腳踏車一輛、金銀戒子
    各1只、名牌包3只、鐘錶1只、高山茶、洋酒、大陸錢幣、
    古錢幣、紀念幣、鏡畫等價值約15萬2,000元之物得手後逃
    逸，經告訴人發現住處被竊後報警處理，為警至現場勘察採
    證採集指紋比對後，始循線查悉上情。
  (二)上揭犯罪事實，業據上訴人坦承不諱，並有證人即告訴人於
    警詢、偵訊中陳述無訛，且有查獲、竊盜現場照片、內政部
    警政署刑事警察局99年10月28日刑紋字第0990149249號鑑定
    書、告訴人提出之遭竊取財物明細表可稽，足徵上訴人自白
    與事實相符，事證明確，上訴人犯行堪以認定。
  (三)按行為後法律有變更者，適用行為時之法律。但行為後之法
    律有利於行為人者，適用最有利於行為人之法律，刑法第2
    條第1項定有明文。次按上訴人行為後，刑法第321條加重竊
    盜罪於100年1月26日修正公布，並於同日施行，且於100年1
    月28日生效，該條第1項原規定「犯竊盜罪而有左列情形之
    一者，處六月以上、五年以下有期徒刑」，修正後，將原條
    文之「左列」文字用語修正為「下列」，並增訂得併科罰金
    刑為「犯竊盜罪而有下列情形之一者，處六月以上、五年以
    下有期徒刑，得併科新臺幣十萬元以下罰金」，茲比較新舊
    法之結果，以修正前之規定對上訴人較為有利，自應適用修
    正前刑法321條第1項之規定，對上訴人論罪科刑。再按刑法
    第321條第1項第2款之「門扇」專指門戶而言，而所謂「其
    他安全設備」，指門扇牆垣以外，依通常觀念足認防盜之一
    切設備而言，如門鎖、窗戶等，最高法院45年台上字第1443
    號、55年台上字第547號判例意旨可資參照。核上訴人所為
    ，係犯刑法第321條第1項第3款、第2款之攜帶兇器、毀越安
    全設備竊盜罪，又上訴人於有期徒刑執行完畢後，於5年內
    故意再犯本件最重本刑為有期徒刑以上之罪，為累犯，應依
    刑法第47條第1項之規定加重其刑。爰審酌上訴人本次再度
    恣意竊取他人財物，危害社會治安非輕，兼衡其於審理時坦
    承犯行，犯後態度尚佳等一切情狀，量處有期徒刑1年4月等
    語。
三、上訴人不服原審判決，提起上訴，理由略稱：刑法第57條明
    定科刑時應審酌一切情狀，尤應注意該條所列10款事項以為
    科刑輕重之標準，並於同法第59條賦予法院（法官）裁量權
    （參見最高法完88年度臺上字第5313號刑事判決）。量刑乃
    實體法上賦予法院得為自由裁量之事項，法院行使此項職權
    時，固應受比例原則與平等原則等一般法律原則之支配，然
    此所稱之比例原則，指行使此項職權判斷時，須符合客觀上
    之適當性、相當性與必要性之價值要求，不得逾越此等特性
    之程度，用以維護其均衡；而所謂平等原則，非指一律齊頭
    之平等待遇，應從實質上加以客觀判斷，對相同條件事實，
    始得為相同處理，倘若條件事實有別，則應本乎正義理念，
    分別予以適度處理，禁止恣意為之。上訴人於警詢、偵訊及
    原審審理時均坦承不諱，毫無脫匿刑責之責，原判決科處上
    訴人1年4月有期徒刑似嫌過苛，請撤銷原判決云云。
四、經查：細繹原審判決，就認定上訴人應成立刑法第321條第1
    項第2、3款加重竊盜罪之證據與理由，已論述甚詳，核與經
    驗或論理法則均無違，且原審論處上訴人意圖為自己不法所
    有，基於竊盜之犯意，使用可作為兇器使用之不詳利器毀越
    屬於安全設備之窗戶而竊取之犯行，處有期徒刑1年4月，量
    刑亦無失重之不當或違誤，原審就上訴意旨所述，已妥適審
    酌在案，上訴人僅係就原審已詳加審酌說明之事項復事爭執
    ，並未依據卷內既有訴訟資料或提出新事證，指摘或表明原
    審判決有何採證認事、用法或量刑等足以影響判決本旨之不
    當或違法之情形。綜上，本件上訴實與未敘述具體理由無異
    ，並不合於法律上之程式，爰不經言詞辯論，予以駁回。
據上論斷，應依刑事訴訟法第367條前段、第372條，判決如主文
。
中    華    民    國   100    年    9     月    30    日
                  刑事第三庭  審判長法  官  陳博志
                                    法  官  許仕楓
                                    法  官  王屏夏
以上正本證明與原本無異。
不得上訴。
                                    書記官  高麗雯
中    華    民    國   100    年    10    月    3     日